【裁判字號】    97,訴,618
【裁判日期】    970731
【裁判案由】    違反毒品危害防制條例
【裁判全文】
臺灣新竹地方法院刑事判決               97年度訴字第618號
公  訴  人  臺灣新竹地方法院檢察署檢察官
被      告  甲○○
                    3號3樓
上列被告因違反毒品危害防制條例案件，經檢察官提起公訴（97
年度毒偵字第797號、毒偵字第1070號）後，經被告於本院準備
程序中，就被訴事實為有罪之陳述，經告知被告簡式審判程序之
旨，並聽取檢察官、被告之意見後，經本院合議庭裁定由受命法
官獨任進行簡式審判程序，本院判決如下：
    主    文
甲○○施用第一級毒品，累犯，處有期徒刑柒月。又施用第一級
毒品，累犯，處有期徒刑柒月。又施用第二級毒品，累犯，處有
期徒刑伍月。又施用第二級毒品，累犯，處有期徒刑伍月。扣案
之第二級毒品甲基安非他命壹包（驗餘淨重零點壹肆肆貳公克）
，沒收銷燬之。應執行有期徒刑壹年陸月，扣案之第二級毒品甲
基安非他命壹包（驗餘淨重零點壹肆肆貳公克），沒收銷燬之。
    犯罪事實
一、甲○○曾於民國89年間，因施用第二級毒品案件，經本院於
    89年1月13日以89年度毒聲字第156號裁定送觀察、勒戒，認
    有繼續施用毒品傾向，經本院於89年2 月11日以89年度毒聲
    字第404號裁定送戒治處所施以強制戒治後，於90年9月23日
    執行完畢，刑案部分，則經本院於89年2 月25日以89年度竹
    北簡字第47號判決判處有期徒刑5月，於91年2月23日執行完
    畢。復於94年間，因施用毒品案件，經本院於94年10月31日
    以94年度易字第509號判決判處有期徒刑5月確定，又於95年
    間，因連續施用第二級毒品甲基安非他命案件，經本院於95
    年10月13日以95年度易字第201號判決判處有期徒刑7月確定
    ，再於95年間，因持有第一級毒品案件，經本院96年2 月14
    日以96年度竹簡字第229號判決判處有期徒刑6月，經減為有
    期徒刑3 月確定，前開3罪經接續執行，於96年9月28日縮刑
    期滿執行完畢。
二、詎仍不知悔改，分別基於施用第一級毒品海洛因及第二級毒
    品甲基安非他命之犯意，於下列時間、地點，各施用第一級
    毒品海洛因及第二級毒品甲基安非他命：
（一）於97年3月17日晚間9時20分許往前回溯26小時之某不詳時
      間，在其位在新竹市某不詳地點之友人之住處，以將第一
      級毒品海洛因置於煙草中，點燃後吸取其煙之方式，非法
      施用第一級毒品海洛因1次。
（二）於97年3月17日晚間9時20分許往前回溯96小時之某不詳時
      間，在其位在新竹市某不詳地點之友人之住處，以將第二
      級毒品甲基安非他命置於玻璃球吸食器中，燒烤後吸取其
      煙之方式，非法施用第二級毒品甲基安非他命1次。
（三）於97年4 月19日中午12時10分許往前回溯26小時之某不詳
      時間，在其位在新竹市某不詳地點之友人之住處，以將第
      一級毒品海洛因置於煙草中，點燃後吸取其煙之方式，非
      法施用第一級毒品海洛因1次。
（四）於97年4 月19日中午12時10分許往前回溯96小時之某不詳
      時間，在其位在新竹市某不詳地點之友人之住處，以將第
      二級毒品甲基安非他命置於玻璃球吸食器中，燒烤後吸取
      其煙之方式，非法施用第二級毒品甲基安非他命1次。
      嗣為警分別97年3月17日下午6時30分許，在新竹市○○路
      93號8樓之4及同年4月18日下午6時40分許，在新竹市○○
      街、大同路口，為警查獲，且於同年4月18日下午6時40分
      許，為警扣得甲基安非他命1包（送驗淨重0.1458 公克，
      驗餘淨重0.1442公克），並均採尿送驗後，始查悉上情。
三、案經新竹市警察局移送及新竹市警察局第三分局報告臺灣新
    竹地方法院檢察署檢察官偵查起訴。
    理    由
一、程序部分：
    按除被告所犯為死刑、無期徒刑、最輕本刑為3 年以上有期
    徒刑之罪或高等法院管轄第一審案件者外，於前條第1 項程
    序進行中，被告先就被訴事實為有罪之陳述時，審判長得告
    知被告簡式審判程序之旨，並聽取當事人、代理人、辯護人
    及輔佐人之意見後，裁定進行簡式審判程序，刑事訴訟法第
    273條之1第1項定有明文。本件被告甲○○所犯係死刑、無
    期徒刑、最輕本刑為3年以上有期徒刑以外之罪，其於準備
    程序中就被訴事實為有罪之陳述，經告知簡式審判程序之旨
    ，並聽取公訴人及被告之意見後，本院合議庭認為適宜而裁
    定由受命法官獨任進行簡式審判程序，合先敘明。
二、認定被告甲○○犯行所憑之各項證據：
（一）被告張威雄對於上開犯行，於本院準備、簡式審判程序時
      均坦承不諱，其稱：伊於97年3月17日晚間9時20分許往前
      回溯26小時及96小時之某不詳時間，在其位在新竹市某不
      詳地點之友人之住處，以將第一級毒品海洛因置於煙草中
      ，點燃後吸取其煙之方式，非法施用第一級毒品海洛因1
      次，另於上開地點，將第二級毒品甲基安非他命置於玻璃
      球吸食器內，燒烤後吸取其煙1次，另於97年4月19日中午
      12時10分許往前回溯26小時、96小時之某不詳時間，在其
      位在新竹市某不詳地點之友人之住處，以上開方式，非法
      施用第一級毒品海洛因及第二級毒品甲基安非他命各1 次
      等語（見本院卷第14、21、22頁）。
（二）臺灣尖端先進生技醫藥股份有限公司97年3 月28日濫用藥
      物檢驗報告（報告序號：竹三－4 號）暨新竹市警察局辦
      理煙毒、麻醉藥品案尿液送驗人真實姓名代號對照表暨送
      驗登記簿、臺灣尖端先進生技醫藥股份有限公司97年5月8
      日濫用藥物檢驗報告（報告序號：竹偵一－1 號）暨新竹
      市警察局刑警大隊辦理煙毒、麻醉藥品案尿液送驗人真實
      姓名代號對照表暨送驗登記簿各1份（見97年度毒偵字第
      1070號偵查卷第15、16頁、97年度毒偵字第797號偵查卷
      第36、37頁）在卷足參：對於被告甲○○於97年3月17日
      晚間9時20分許在警局所親採封緘之尿液（尿液編號：C－
      054號），經送臺灣尖端先進生技醫藥股份有限公司以氣
      相層析質譜儀分析法檢驗後，確呈安非他命類及鴉片類陽
      性反應，其中安非他命、甲基安非他命濃度分別為
      8720ng/ml、53380 ng/ml，各逾閾值濃度（均為500ng/ml
      ）17倍、106倍有餘，而嗎啡濃度為366ng/ml，逾閾值濃
      度（300ng/ml）1倍有餘，是被告甲○○於97年3月17日晚
      間9時20分許往前回溯26小時、96小時內之某不詳時間，
      應有施用第一級毒品海洛因、第二級毒品甲基安非他命各
      1次之犯行；又對於被告甲○○於97年4月19日中午12時10
      分許在警局所親採封緘之尿液（尿液編號：G－023號），
      經送臺灣尖端先進生技醫藥股份有限公司以氣相層析質譜
      儀分析法檢驗後，確呈安非他命類及鴉片類陽性反應，其
      中安非他命、甲基安非他命濃度分別為12000ng/ml、6502
      0ng/ml，各逾閾值濃度（均為500ng/ml）24倍、130 倍有
      餘，而嗎啡濃度為407ng/ml，逾閾值濃度（300ng/ml ）1
      倍有餘，是被告甲○○於97年4月19日中午12時10分許往
      前回溯26小時、96小時內之某不詳時間，應有施用第一級
      毒品海洛因、第二級毒品甲基安非他命各1次之犯行；此
      外，另有扣案之第二級毒品甲基安非他命1包（送驗淨重
      0.1458公克，驗餘淨重0.1442公克）在卷足參，有行政院
      衛生署草屯療養院鑑定書1紙附卷可考（見97年度偵字第
      797號偵查卷第39頁），是核與被告甲○○於本院準備、
      簡式審判程序所為之供述相符。
（三）被告甲○○前於89年間，因施用第二級毒品案件，經本院
      於89年1月13日以89年度毒聲字第156號裁定送觀察、勒戒
      ，認有繼續施用毒品傾向，經本院於89年2 月11日以89年
      度毒聲字第404 號裁定送戒治處所施以強制戒治後，於90
      年9月23日執行完畢，刑案部分，則經本院於89年2月25日
      以89年度竹北簡字第47號判決判處有期徒刑5月，於91年2
      月23日執行完畢。復於94年間，因施用毒品案件，經本院
      於94年10月31日以94年度易字第509號判決判處有期徒刑5
      月確定，又於95年間，因連續施用第二級毒品甲基安非他
      命案件，經本院於95年10月13日以95年度易字第201 號判
      決判處有期徒刑7 月確定，再於95年間，因持有第一級毒
      品案件，經本院96年2月14日以96年度竹簡字第229號判決
      判處有期徒刑6月，經減為有期徒刑3月確定，前開3 罪經
      接續執行，於96年9 月28日縮刑期滿執行完畢等情，有臺
      灣高等法院被告前案紀錄表1 份附卷足資參佐。其於前開
      觀察、勒戒執行完畢釋放後5 年內，再犯本件施用毒品之
      犯行，依毒品危害防制條例第23條第2 項規定，本院自應
      予以審理。
（四）綜上，本件被告甲○○犯行明確，應依法予以論科。
三、又被告甲○○所犯施用第二級毒品犯行部分，公訴人認被告
    甲○○係施用第二級毒品安非他命。惟安非他命、甲基安非
    他命固同屬安非他命類之中樞神經興奮劑，且俗名通常互為
    混用，惟二者究屬不同之第二級毒品，並以甲基安非他命目
    前國內濫用最為嚴重。而施用甲基安非他命之代謝最先是去
    N-甲基（N-deme thylation）形成安非他命，而施用甲基安
    非他命後，在正常尿液PH值情況下，24小時內，有43％服用
    劑量以甲基安非他命原態排出；另施用安非他命後24小時內
    ，有30％以安非他命原態排出，20％經去氮基作用及氧化作
    用形成苯甲酸，2％經反應形成Norephedrine （參照行政院
    衛生署出版「物質濫用」、「常見濫用藥物檢驗方法彙編」
    所載）。施用安非他命後，其尿液不致檢出甲基安非他命陽
    性反應，而施用甲基安非他命後，其尿液可檢出甲基安非他
    命和其代謝物安非他命成分，有行政院衛生署管制藥品管理
    局93年11月2日管檢字第0930010499號函影本1份在卷可參。
    是尿液經檢驗出甲基安非他命陽性，係被告甲○○施用甲基
    安非他命後以甲基安非他命原態排出者；而檢驗出安非他命
    陽性部分，乃施用甲基安非他命、安非他命均可檢驗出安非
    他命陽性反應。則由本件被告甲○○尿液經檢驗結果，呈甲
    基安非他命陽性反應，足以認定被告甲○○係施用甲基安非
    他命，而非安非他命。是公訴人就此部分記載為安非他命，
    應予更正。
四、按海洛因、甲基安非他命係毒品危害防制條例第2條第2項第
    1款、第2款所定之第一級毒品、第二級毒品，均不得非法持
    有施用。是以：
（一）核被告甲○○於97年3月17日晚間9時20分許往前回溯26小
      時及同年4 月19日中午12時10分許往前回溯26小時內之某
      不詳時間，非法施用第一級毒品海洛因各1 次之犯行，均
      係犯毒品危害防制條例第10條第1 項之施用第一級毒品罪
      。另被告甲○○於97年4 月19日中午12時10分許往前回溯
      96小時及同年4 月19日中午12時10分許往前回溯96小時內
      之某不詳時間，非法施用第二級毒品甲基安非他命各1 次
      之犯行，均係犯毒品危害防制條例第10條第2 項之施用第
      二級毒品罪。
（二）被告甲○○持有第一級毒品海洛因及第二級毒品甲基安非
      他命後，進而施用，其持有之低度行為應為施用之高度行
      為所吸收，不另論以持有第一、二級毒品罪。
（三）又被告甲○○上開施用第一級毒品海洛因2次、第二級毒
      品甲基安非他命2次犯行部分，其犯意各別，應分論併罰
      。
（四）被告甲○○因於89年間，因施用毒品案件，經本院於89年
      2月25日以89年度竹北簡字第47號判決判處有期徒刑5月，
      於91年2 月23日執行完畢。復於94年間，因施用毒品案件
      ，經本院於94年10月31日以94年度易字第509 號判決判處
      有期徒刑5 月確定，又於95年間，因連續施用第二級毒品
      甲基安非他命案件，經本院於95年10月13日以95年度易字
      第201號判決判處有期徒刑7月確定，再於95年間，因持有
      第一級毒品案件，經本院96年2 月14日以96年度竹簡字第
      229號判決判處有期徒刑6月，經減為有期徒刑3 月確定，
      前開3罪經接續執行，於96年9月28日縮刑期滿執行完畢等
      情，有臺灣高等法院被告前案紀錄表、臺灣新竹地方法院
      檢察署刑案資料查註紀錄表各1 份在卷可按，其受有期徒
      刑之執行完畢，5年以內故意再犯本件有期徒刑以上之各
      罪，均為累犯，依法均加重其刑。
（五）爰審酌被告甲○○有前開犯罪事實所載施用毒品之前案紀
      錄，竟仍不知戒惕，再度違犯本件毒品危害防制條例第10
      條第1項、第2項之罪，無視於毒品對於自身健康之戕害及
      國家對於杜絕毒品犯罪之禁令；其犯罪之動機、目的單純
      ；又施用毒品係自戕行為，犯罪手段平和，亦未因此而危
      害他人，所生損害非大；再考之其於犯後坦承犯行，態度
      良好，並參諸施用毒品者均有相當程度之成癮性及心理依
      賴，其犯罪心態與一般刑事犯罪之本質並不相同，應側重
      以適當之醫學治療及心理矯治處遇為宜等一切情狀，爰分
      別量處如主文所示之刑，併定其應執行之刑，以示懲儆。
（六）至扣案之第二級毒品甲基安非他命1包（驗餘淨重0.1442
      公克），係屬違禁物，應依毒品危害防制條例第18 條第1
      項前段規定諭知沒收銷燬。
據上論斷，應依刑事訴訟法第273條之1第1 項、第299條第1項前
段，毒品危害防制條例第10條第1項、第2項、第18條第1項前段
，刑法第11條、第47條第1項、第51條第5款，判決如主文。
本案經檢察官陳麗芬到庭執行職務
中    華    民    國    97    年    7    月    31     日
                  臺灣新竹地方法院刑事第四庭
                              法  官  劉兆菊
以上正本證明與原本無異。
如不服本判決應於收受本判決後10日內向本院提出上訴書狀，上
訴書狀應敘述具體理由。上訴書狀未敘述上訴理由者，應於上訴
期間屆滿後20日內補提理由書狀於本院「切勿逕送上級法院」。
中    華    民    國    97    年    7    月    31     日
                              書記官  蕭汝芳
附錄論罪科刑法條：
毒品危害防制條例第10條
施用第一級毒品者，處6月以上5年以下有期徒刑。
施用第二級毒品者，處3年以下有期徒刑。


司法院資訊處製作；財團法人民間司法改革基金會備份。
